【裁判字號】    98,訴,1063
【裁判日期】    981030
【裁判案由】    違反毒品危害防制條例
【裁判全文】
臺灣屏東地方法院刑事判決              98年度訴字第1063號
公  訴  人  臺灣屏東地方法院檢察署檢察官
被      告  甲○○
                    （另案在臺灣屏東監獄竹田分監執行）
上列被告因違反毒品危害防制條例案件，經檢察官提起公訴（98
年度毒偵字第699 號），本院適用簡式審判程序，判決如下：
    主      文
甲○○施用第一級毒品，累犯，處有期徒刑拾月。
    事實及理由
一、本件被告所犯為死刑、無期徒刑、最輕本刑為3 年以上有期
    徒刑以外之罪，其於準備程序中就被訴事實為有罪之陳述，
    經告知簡式審判程序之旨，並聽取當事人之意見後，本院認
    為適宜獨任進行簡式審判程序，而裁定進行簡式程序審理，
    合先敘明。
二、本件犯罪事實及證據，均引用檢察官起訴書之記載（如附件
    ）；惟補充、更正如下：：
（一）累犯事實：甲○○於民國90年間，因施用第一級毒品犯行
      ，將本院以90年度訴字第804 號判決判處有期徒刑10月確
      定；另因施用第二級毒品犯行，經本院以90年度易字第14
      86號判決判處有期徒刑6 月確定；上開2 罪經本院裁定定
      其應執行有期徒刑1 年2 月，入監執行後，於93年3 月29
      日縮短刑期假釋出監；嗣經撤銷假釋，應執行殘刑有期徒
      刑2 月29日；又先後因違反毒品危害防制條例、竊盜等案
      件，經本院分別以95年度訴緝字第2 號、95年度易字第14
      0 號判決，各判處有期徒刑1 年4 月、1 年2 月，該2 罪
      並本院以95年度聲字第741 號裁定定其應執行有期徒刑2
      年4 月；曾因毀棄損壞案件，經臺灣板橋地方法院以95年
      度簡字第2757號判決判處拘役50日確定；嗣經臺灣板橋地
      方法院以96年度聲減字第154 號裁定，就所犯上開違反毒
      品危害防制條例（有期徒刑1 年4 月）、竊盜（有期徒刑
      1 年2 月）、毀棄損壞（拘役50日）等案件，各減其宣告
      刑二分之一，並就有期徒刑部分定其應執行有期徒刑1 年
      2 月。上開減刑後有期徒刑1 年2 月、拘役50日與殘刑有
      期徒刑2 月29日接續執行，有期徒刑部分於中華民國九十
      六年罪犯減刑條例施行日即96年7 月16日執行完畢。
（二）犯罪事實部分補充：「甲○○以持針筒注射方式，施用第
      一級毒品海洛因」；犯罪事實欄第3 行更正為「戒治部分
      於91年10月24日執行完畢釋放」，另第11行贅載「翌」字
      ，應予刪除。
（三）證據部分補充：「被告於本院審判中之自白」及「屏東縣
      政府警察局內埔分局佳義派出所警員吳彥平職務報告」。
三、核被告藍竣國所為，係犯毒品危害防制條例第10條第1 項之
    施用第一級毒品罪。被告持有海洛因之低度行為，應為施用
    之高度行為所吸收，不另論罪。被告前因施用第一級毒品犯
    行，將本院以90年度訴字第804 號判決判處有期徒刑10月確
    定；另因施用第二級毒品犯行，經本院以90年度易字第1486
    號判決判處有期徒刑6 月確定；上開2 罪經本院裁定定其應
    執行有期徒刑1 年2 月，入監執行後，於93年3 月29日縮短
    刑期假釋出監；嗣經撤銷假釋，應執行殘刑有期徒刑2 月29
    日；又先後因違反毒品危害防制條例、竊盜等案件，經本院
    分別以95年度訴緝字第2 號、95年度易字第140 號判決，各
    判處有期徒刑1 年4 月、1 年2 月，該2 罪並本院以95年度
    聲字第741 號裁定定其應執行有期徒刑2 年4 月；曾因毀棄
    損壞案件，經臺灣板橋地方法院以95年度簡字第2757號判決
    判處拘役50日確定；嗣經臺灣板橋地方法院以96年度聲減字
    第154 號裁定，就所犯上開違反毒品危害防制條例（有期徒
    刑1 年4 月）、竊盜（有期徒刑1 年2 月）、毀棄損壞（拘
    役50日）等案件，各減其宣告刑二分之一，並就有期徒刑部
    分定其應執行有期徒刑1 年2 月。上開減刑後有期徒刑1 年
    2 月、拘役50日與殘刑有期徒刑2 月29日接續執行，有期徒
    刑部分於中華民國九十六年罪犯減刑條例施行日即96年7 月
    16日執行完畢，有臺灣高等法院被告前案紀錄表在卷可證，
    其於有期徒刑執行完畢後5 年內，故意再犯本件有期徒刑以
    上之罪，為累犯，應依刑法第47條第1 項規定，加重其刑。
    被告因恐嚇取財案件，經警方通知接受調查時，坦承有
    本件施用海洛因行為，並同意接受採尿，經警將尿液送驗後
    始告查獲等情，業據被告於警詢及本院審理中供述在卷，核
    與卷附職務報告內容相符，是其於偵查機關尚未發覺本件犯
    罪前，主動向警方坦承，而願接受裁判，堪認符合自首要件
    ，依刑法第62條前段規定，減輕其刑，並依法先加後減之。
    爰審酌被告施用毒品，戕害身心甚鉅，前因施用毒品犯行，
    業經判處罪刑確定，竟再為本件施用毒品犯行，顯見其悔意
    非篤、自制力不佳，耽溺於毒品之程度甚深，非予適當之刑
    罰不足以戒絕犯行；惟考量被告坦承犯行，態度良好，又施
    用毒品本質上屬自我戕害行為，反社會性程度相形較低及本
    件查獲過程等一切情狀，量處如主文所示之刑。
據上論斷，應依刑事訴訟法第273 條之1 第1 項、第299 條第1
項前段、第310 條之2 、第454 條第2 項，毒品危害防制條例第
10條第1 項，刑法第11條前段、第47條第1 項、第62條前段，判
決如主文。
本案經檢察官潘國威到庭執行職務。
中    華    民    國    98    年    10    月    30    日
                  刑事第三庭    法  官  戴韻玲
以上正本證明與原本無異。
如不服本判決應於收受判決後10日內向本院提出上訴書狀，並應
敘述具體理由；其未敘述上訴理由者，應於上訴期間屆滿後20日
內向本院補提理由書（均須按他造當事人之人數附繕本）「切勿
逕送上級法院」。
中    華    民    國    98    年    10    月    30    日
                                書記官  張語恬
附錄法條：
毒品危害防制條例第10條
施用第一級毒品者，處 6 月以上 5 年以下有期徒刑。
施用第二級毒品者，處 3 年以下有期徒刑。


司法院資訊處製作；財團法人民間司法改革基金會備份。
